臺灣雲林地方法院刑事判決
110年度訴字第388號
公  訴  人  臺灣雲林地方檢察署檢察官
被      告  張麗娟





選任辯護人  嚴奇均律師
            嚴庚辰律師
上列被告因偽造文書等案件，經檢察官提起公訴（110年度偵字
第3614號），被告於準備程序就被訴事實為有罪之陳述，經本院
合議庭裁定由受命法官獨任行簡式審判程序，判決如下：
    主    文
張麗娟犯商業會計法第七十一條第一款之填製不實會計憑證罪，
處有期徒刑陸月，如易科罰金，以新臺幣壹仟元折算壹日。緩刑
貳年，並應於本判決確定之日起壹年內向公庫支付新臺幣伍萬元
。
如附表二編號1至5、附表四編號1至30所示偽造之「林秋發」署
押共參拾伍枚，均沒收。扣案之犯罪所得新臺幣參拾壹萬玖仟零
參拾伍元、如附表五「三、物證部分欄」所示之物，均沒收。
    事    實
一、張麗娟於民國91年8月開始在國立虎尾科技大學（下稱虎科
    大）任職，其後擔任國立虎尾科技大學（下稱虎科大）之財
    務金融系副教授，兼辦推廣教育、委辦計畫、校務基金、補
    助計畫等業務，為從事業務之人，亦於102年間9月24日擔任
    址設雲林縣○○鎮○○里○○路000號1樓「格格吉祥格子鋪」（下
    稱「格子鋪」，登記負責人為不知情之張麗娟兒子吳敦禮《
    另經檢察官為不起訴處分》）之實際負責人，負責開立統一
    發票，主辦格子鋪之會計業務，為商業會計法所訂之主辦會
    計人員，並於106至107年間，負責主持及執行「106AF085不
    動產與太陽能板成本效益分析」（下稱甲計畫）、「107AF0
    20太陽能板行銷企畫與市場調查分析」（下稱乙計畫）等研
    究計畫案，為透過所承接之計畫自虎科大詐領核撥款項，竟
    意圖為自己不法之所有，基於詐欺取財之犯意，接續為下列
    ㈠至㈢所示行為：
　㈠張麗娟明知吳敦禮全未參與附表一所示計畫，而未具領附表
    一所示費用項目、附表一所示金額之費用，併基於業務上文
    書登載不實（起訴書漏載）、行使業務登載不實文書之接續
    犯意，接續在其業務上所執掌之「領款收據暨受領人資料表
    」受領人資料欄上，簽署吳敦禮之姓名或蓋用吳敦禮之印章
    ，並填寫或登打吳敦禮服務於凱煬太陽能股份有限公司之不
    實資料，以此方式登載吳敦禮擔任附表一所示計畫顧問之不
    實資訊，且接續在其業務上所執掌之「國立虎尾科技大學計
    畫主持費/顧問諮詢費用印領清冊」登打吳敦禮足以領取附
    表一所示費用項目、附表一所示金額之費用之不實資訊，再
    持上開「領款收據暨受領人資料表」及「國立虎尾科技大學
    計畫主持費/顧問諮詢費用印領清冊」向虎科大申請顧問費
    用，致虎科大各級審核人員陷於錯誤，而核准並給付附表一
    所示費用金額給張麗娟（扣除代扣所得稅及補充健保費後，
    實際核撥附表一所示實付金額至張麗娟所實際使用之吳敦禮
    名下台灣銀行斗六分行帳號000-000000000000號帳戶），足
    生損害於虎科大憑證支出管理及會計資料之正確性。
  ㈡張麗娟明知虎科大未實際以附表二所示金額向「格子鋪」購
    買附表二所示商品，亦明知同事即虎科大財金系教授林秋發
    未同意其簽名，併基於偽造署押、明知為不實之事項而填製
    會計憑證、業務上文書登載不實（起訴書漏載）、行使業務
    登載不實文書之接續犯意，接續以「格子鋪」為出賣人、虎
    科大為買受人，開立包含附表二發票日期、發票號碼、不實
    品項及金額等不實內容之不實統一發票，並黏貼於其業務上
    所執掌之「國立虎尾科技大學黏貼憑證用紙」上，再於「國
    立虎尾科技大學黏貼憑證用紙」上填寫附表二所示不實請款
    金額，復在「國立虎尾科技大學黏貼憑證用紙」上之驗收證
    明欄偽簽「林秋發」之署名各1枚後，持向虎科大之不知情
    主計人員辦理請款，致虎科大各級審核人員陷於錯誤，而核
    准並給付附表二所示不實請款金額給張麗娟，足生損害於林
    秋發、虎科大憑證支出管理及會計資料之正確性。
  ㈢張麗娟明知虎科大未實際以附表三所示金額向「格子鋪」購
    買附表三所示商品，併基於明知為不實之事項而填製會計憑
    證、業務上文書登載不實（起訴書漏載）、行使業務登載不
    實文書之接續犯意，接續以「格子鋪」為出賣人、虎科大為
    買受人，開立包含附表三發票日期、發票號碼、不實品項及
    金額等不實內容之不實統一發票，並黏貼於其業務上所執掌
    之「國立虎尾科技大學黏貼憑證用紙」上，再於「國立虎尾
    科技大學黏貼憑證用紙」上填寫附表三所示不實請款金額後
    ，持向虎科大之不知情主計人員辦理請款，致虎科大各級審
    核人員陷於錯誤，而核准並給付附表三所示不實請款金額給
    張麗娟，足生損害於虎科大憑證支出管理及會計資料之正確
    性。
  ㈣張麗娟明知林秋發未同意其簽名，竟基於前揭㈡偽造署押之接
    續犯意，接續在黏貼有附表四所示發票之「國立虎尾科技大
    學黏貼憑證用紙」上，如附表四所示經辦人欄或驗收人欄內
    ，各偽簽「林秋發」之署名1枚，足生損害於林秋發及虎大
    會計資料之正確性。
二、案經法務部廉政署移送臺灣雲林地方檢察署檢察官偵查起訴
    。
    理    由
一、本案被告張麗娟所犯係死刑、無期徒刑、最輕本刑為3年以
    上有期徒刑以外之罪，其於準備程序就前揭被訴事實為有罪
    之陳述，經受命法官告知簡式審判程序之旨，並聽取被告、
    辯護人及公訴人之意見後，本院合議庭認無不得或不宜改依
    簡式審判程序進行之情事，依刑事訴訟法第273條之1第1項
    、第284條之1規定，裁定由受命法官獨任進行簡式審判程序
    ，合先敘明。
二、上開犯罪事實，業據被告於警詢、偵查中、本院準備程序及
    審理時，均坦承不諱，並有附表五所示之證據資料可以佐證
    ，足認被告上開自白與事實相符，應堪採信。是本案事證明
    確，被告前揭詐欺取財、業務上文書登載不實、行使業務登
    載不實文書、偽造署押、明知為不實之事項而填製會計憑證
    之犯行，均可認定，應依法論科。
三、論罪科刑：
  ㈠被告行為後，刑法第215條固於108年12月25日修正公布，並
    於同年月27日施行，將該條規定得科罰金之金額由「5百元
    以下罰金」修正為「1萬5千元以下罰金」。然修正前所定罰
    金數額，已依刑法施行法第1條之1第2項前段規定提高為30
    倍，本次修法係將該罰金數額調整換算後予以明定，並未變
    更實質內容，不生有利或不利被告之影響，尚無新舊法比較
    之問題，爰逕行適用修正後之規定。
  ㈡核被告所為，就犯罪事實一、㈠部分係犯刑法第339條第1項之
    詐欺取財罪、同法第216條、第215條之行使業務登載不實文
    書罪；就犯罪事實一、㈡部分係犯刑法第339條第1項之詐欺
    取財罪、同法第217條之偽造署押罪、同法第216條、第215
    條之行使業務登載不實文書罪及商業會計法第71條第1款之
    明知為不實事項而填製會計憑證罪；就犯罪事實一、㈢部分
    ，係犯刑法第339條第1項之詐欺取財罪、同法第216條、第2
    15條之行使業務登載不實文書罪及商業會計法第71條第1款
    之明知為不實事項而填製會計憑證罪；就犯罪事實一、㈣部
    分係犯刑法第217條之偽造署押罪。
  ㈢罪數：
　⒈被告所為業務登載不實之低度行為，應為其行使之高度行為
    所吸收，均不另論罪。
　⒉被告前揭詐欺取財、行使業務登載不實文書、偽造署押、明
    知為不實之事項而填製會計憑證之行為，係因透過研究計畫
    申請虎科大核撥費用所為，參以被告及辯護人表示：產學合
    作的計畫，募款後款項要先進入學校公庫，學校亦可以從中
    獲得一定比例經費作為學校基金，而其中甲、乙計畫是長年
    的計畫，甲計畫做完接著是乙計畫，兩個計畫的經費來源主
    要是同一家公司，被告本案所為事實上都是要核銷研究計畫
    的費用等語（本院卷第95、159、160頁），是認被告前揭所
    為應係各於密切接近之時間、在同一地點實行犯罪，各該行
    為之獨立性極為薄弱，依一般社會健全觀念應視為數個舉動
    之接續施行，均各應合為包括一行為而以接續犯評價為當。
　⒊被告前揭詐欺取財、行使業務登載不實文書、偽造署押、明
    知為不實之事項而填製會計憑證之犯行，雖在自然意義上並
    非完全一致，然被告係基於詐領前揭核銷費用之單一犯意，
    併為前揭行使業務登載不實文書、偽造署押、明知為不實之
    事項而填製會計憑證之行為，各行為間具有關聯，亦有部分
    合致，獨立性極為薄弱，依一般社會健全觀念，難以強行分
    開，在刑法評價上，以視為數個舉動之接續施行，在法律上
    自應僅評價為一行為，較為合理。是認，被告以一行為觸犯
    前揭數罪名，為想像競合犯，應依刑法第55條規定，從一重
    論以明知為不實之事項而填製會計憑證罪。
  ㈣爰以行為人責任為基礎，審酌被告擔任教職，並負責主持、
    執行研究計畫，本應誠實申請核撥款項，竟為詐領顧問費、
    物品費用而長期為本案犯行，並非可取，然考量被告犯後始
    終坦承犯行，已繳回犯罪所得，有扣案之贓款新臺幣（下同
    ）319,035元收據（即他字卷三第60頁雲檢110年度保管字第
    321號贓證物款收據）附卷可參，顯具悔意，犯後態度良好
    ，兼衡以虎科校長張信良對本案表示沒有意見，請法院依法
    判決（參本院卷第125頁意見調查表），暨被告自陳：因急
    於想要獲得產學績優的肯定，加上希望兒子有薪資資料，將
    來購屋時可以獲得較佳之信用評比，又有一些用在學生或購
    買教學物品之支出，超過一定費用，但不能申請到經費，就
    會拿去用在這裡等語之犯罪動機，目前仍在虎科大財金系擔
    任副教授，為博士畢業之教育程度，家中先生及3名成年子
    女，需要撫養公公、婆婆、母親之家庭狀況，領有虎科大頒
    發之傑出輔導顧問獎狀，以及檢察官、被告、辯護人對量刑
    之意見等一切情狀（參本院卷第158、163頁）量處如主文所
    示之刑。
  ㈤被告未曾因故意犯罪受有期徒刑以上刑之宣告，有臺灣高等
    法院被告前案紀錄表在憑可憑，考量被告犯後業已坦承犯行
    ，並繳回犯罪所得，具有悔意，認其係因一時失慮致罹刑典
    ，經此偵審教訓，應知所警惕，信無再犯之虞，所宣告之刑
    以暫不執行為適當，爰依刑法第74條第1項第1款規定宣告緩
    刑2年，以啟自新。另為使被告能夠確實記取教訓，經本院
    斟酌被告之犯罪情節，爰依刑法第74條第2項第4款之規定，
    命被告應於本判決確定之日起1年內，向公庫支付5萬元；被
    告並應注意刑法第75條之1第1項第4款之規定，如未依確定
    判決履行義務，檢察官得聲請法院撤銷緩刑宣告。
四、沒收部分：
　㈠刑法第219條規定：偽造之印章、印文或署押，不問屬於犯人
    與否，沒收之。係採義務沒收主義，凡偽造之印章、印文或
    署押，不論是否屬於犯人所有，亦不論有無搜獲扣案，苟不
    能證明其已滅失，均應依法宣告沒收（最高法院94年度臺上
    字第3518號判決意旨參照）。基此，附表二編號1至5、附表
    四編號1至30所示被告所偽造之「林秋發」署押共計35枚，
    均依刑法第219條之規定宣告沒收。
  ㈡被告以犯罪事實一、㈠至㈢之方法所登載內容不實之業務文書
    ，均已因行使而交付給虎科大，而非屬被告所有之物，爰不
    予宣告沒收。
  ㈢犯罪所得：附表一至三所示詐領之款項總計319,035元，為被
    告之犯罪所得，且被告業已繳回，詳如前述，爰依刑法第38
    條之1第1項前段之規定宣告沒收。
  ㈣供犯罪所用之物：扣案如附表五「三、物證部分欄」所示之
    物，均為被告所為，供本案犯行所用之物，業據被告供承在
    案（本院卷第150至154頁），爰依刑法第38條第2項前段之
    規定宣告沒收。
  ㈤至其餘扣案物，均無證據證明與被告本案犯行有關，故不併
    予宣告沒收。
五、應依刑事訴訟法第273條之1第1項、第299條第1項前段（程
    序法），判決如主文。
本案經檢察官郭智安提起公訴，檢察官顏鸝靚到庭執行職務。
中　　華　　民　　國　　111 　年　　4 　　月　　8 　　日
                  刑事第五庭    法　官  陳雅琪
以上正本證明與原本無異。
如不服本判決應於收受判決後20日內向本院提出上訴書狀，並應
敘述具體理由；其未敘述上訴理由者，應於上訴期間屆滿後20日
內向本院補提理由書（均須按他造當事人之人數附繕本）。「切
勿逕送上級法院」。
                                書記官  林家莉
中　　華　　民　　國　　111 　年　　4 　　月　　8 　　日

附錄本判決論罪科刑法條全文：
商業會計法第71條
商業負責人、主辦及經辦會計人員或依法受託代他人處理會計事
務之人員有下列情事之一者，處5年以下有期徒刑、拘役或科或
併科新臺幣60萬元以下罰金：
一、以明知為不實之事項，而填製會計憑證或記入帳冊。
二、故意使應保存之會計憑證、會計帳簿報表滅失毀損。
三、偽造或變造會計憑證、會計帳簿報表內容或毀損其頁數。
四、故意遺漏會計事項不為記錄，致使財務報表發生不實之結果
    。
五、其他利用不正當方法，致使會計事項或財務報表發生不實之
    結果。

中華民國刑法第215條
從事業務之人，明知為不實之事項，而登載於其業務上作成之文
書，足以生損害於公眾或他人者，處3年以下有期徒刑、拘役或1
萬5千元以下罰金。

中華民國刑法第216條
（行使偽造變造或登載不實之文書罪）
行使第210條至第215條之文書者，依偽造、變造文書或登載不實
事項或使登載不實事項之規定處斷。

中華民國刑法第217條
（偽造盜用印章印文或署押罪）
偽造印章、印文或署押，足以生損害於公眾或他人者，處3年以
下有期徒刑。
盜用印章、印文或署押，足以生損害於公眾或他人者，亦同。

中華民國刑法第339條
（普通詐欺罪）
意圖為自己或第三人不法之所有，以詐術使人將本人或第三人之
物交付者，處5年以下有期徒刑、拘役或科或併科50萬元以下罰
金。
以前項方法得財產上不法之利益或使第三人得之者，亦同。
前二項之未遂犯罰之。

附表一（詐領吳敦禮顧問費部分）
編號 計畫名稱 費用項目 詐得費用金額（元） 扣除代扣所得稅、補充健保費後實付金額（元） 相關卷證（翻拍截圖附於110年度廉查中字第4號非供述證據卷） 1 甲計畫 106年9月顧問費 65,000 60,508 第115至121頁 2 甲計畫 106年10月顧問費 65,000 60,508 第123至125頁 3 甲計畫 106年11月（起訴書誤載為10月，經公訴人當庭更正）顧問費 65,000 60,508 第127至129頁 4 乙計畫 107年2月顧問費 26,000 25,503 第131至133頁 5 乙計畫 107年3月顧問費 26,000 24,203 第135、137頁 6 乙計畫 107年4月顧問費 26,000 24,204(起訴書誤載為24,203，經公訴人當庭更正) 第135、139頁 共計   273,000 255,434(起訴書誤載為255,433，經公訴人當庭更正)  

附表二（詐領虛偽交易款項且偽簽「林秋發」之署名部分）
編號 發票日期 發票號碼 不實品項及金額 不實請款金額（元） 相關卷證（翻拍截圖附於110年度廉查中字第4號非供述證據卷） 對應偵查暫表編號（參109年度他字第1431號卷二第75至81頁，廉政官詢問時及偵查中提示與被告用印確認之附表） 1 105年1月27日 AZ00000000 ⑴羅技無線滑鼠1個，986元 ⑵羅技USB鍵盤1個，970元 ⑶喇叭二件式1組，990元 2,946 第197至199頁 【第197頁「國立虎尾科技大學黏貼憑證用紙」上之驗收證明欄有偽簽「林秋發」之署名1枚】  16 2 106年11月23日 QX00000000 伸縮式海報展示架2個，共4,660元 4,660 第215至219頁 【第215頁「國立虎尾科技大學黏貼憑證用紙」上之驗收證明欄有偽簽「林秋發」之署名1枚】 47（起訴書誤載為46） 3 107年7月20日 EN00000000 訓練課程中型白板4個，共6,000元 6,000 第223至227頁 【第223頁「國立虎尾科技大學黏貼憑證用紙」上之驗收證明欄有偽簽「林秋發」之署名1枚】 63 4 107年12月5日 JG00000000 ⑴小型攝影器1個，2,850元 ⑵變壓器1個，2,500元 5,350 第231頁【「國立虎尾科技大學黏貼憑證用紙」上之驗收證明欄有偽簽「林秋發」之署名1枚】 74 5 108年3月21日 MY00000000（起訴書誤載為LB00000000） 光學筆2個，共4,000元 4,000 第235頁【「國立虎尾科技大學黏貼憑證用紙」上之驗收證明欄有偽簽「林秋發」之署名1枚】 80 共計    22,956   

附表三（詐領虛偽交易款項部分）
編號 發票日期 發票號碼 不實品項及金額 不實請款金額（元） 相關卷證（翻拍截圖附於110年度廉查中字第4號非供述證據卷） 對應偵查暫表編號（參109年度他字第1431號卷二第75至81頁，為廉政官詢問時及偵查中提示與被告用印確認之附表） 1 105年4月20日 BS00000000 錄音筆1個，899元 899 第201至205頁 19 2 105年7月6日 DA00000000 海報紙20張，共920元 920 第207頁 27 3 105年11月4日 EJ00000000 中型白板2個，共2,200元 2,200 第209至211頁 32 4 105年12月8日 EJ00000000 壓克力看板10片，共9,000元 9,000 第213頁 34 5 107年4月30日 AT00000000 中型白板3個，共3,300元 3,300 第221頁 58 6 107年9月10日 GK00000000 廣告單20張，共1000元 1,000 第229頁 66 7 107年12月19日 JG00000000 ⑴網路攝影機2個，共3,500元 ⑵自拍架1個，1,850元 ⑶攝影燈1個，410元 5,760 第233頁 77 共計    23,079   

附表四（偽簽「林秋發」之署名部分）
編號 該黏貼憑證用紙上黏所貼之發票（發票日期/發票編號） 偽簽「林秋發」署名之欄位 相關卷證（翻拍截圖附於110年度廉查中字第4號非供述證據卷、他字卷二） 對應偵查暫表編號（參109年度他字第1431號卷二第75至81頁） 1 ⑴104年12月7日/SN00000000 ⑵104年12月2日/SN00000000 驗收證明欄 非供述證據卷第243頁【「國立虎尾科技大學黏貼憑證用紙」上之驗收證明欄有偽簽「林秋發」之署名1枚】、他字卷二第197、199頁 15 2 105年3月16日/BS00000000 經辦人欄 非供述證據卷第245頁【「國立虎尾科技大學黏貼憑證用紙」上之經辦人欄有偽簽「林秋發」之署名1枚】 18 3 ⑴105年3月22日/BS00000000 ⑵105年4月18日/BS00000000 經辦人欄 非供述證據卷第247頁【「國立虎尾科技大學黏貼憑證用紙」上之經辦人欄有偽簽「林秋發」之署名1枚】、他字卷二第213、215頁 20 4 105年7月8日/DA00000000 經辦人欄 非供述證據卷第249頁【「國立虎尾科技大學黏貼憑證用紙」上之經辦人欄有偽簽「林秋發」之署名1枚】 28 5 105年11月20日/EJ00000000 經辦人欄 非供述證據卷第251頁【「國立虎尾科技大學黏貼憑證用紙」上之經辦人欄有偽簽「林秋發」之署名1枚】 33 6 ⑴106年5月10日/PA00000000 ⑵106年5月25日/PA00000000 ⑶106年6月1日（起訴書誤載為5月25日，經公訴人當庭更正）/PA00000000 驗收證明欄 非供述證據卷第253頁【「國立虎尾科技大學黏貼憑證用紙」上之驗收證明欄有偽簽「林秋發」之署名1枚】、他字卷二第297至301頁 40 7 106年7月2日/PR00000000 驗收證明欄 非供述證據卷第255頁【「國立虎尾科技大學黏貼憑證用紙」上之驗收證明欄有偽簽「林秋發」之署名1枚】 41 8 ⑴106年9月16日/QG00000000 ⑵106年10月23日/QG00000000 ⑶106年10月22日/QG00000000（起訴書誤載為不詳） 驗收證明欄 非供述證據卷第257頁【「國立虎尾科技大學黏貼憑證用紙」上之驗收證明欄有偽簽「林秋發」之署名1枚】、他字卷二第317至321頁 45 9 ⑴106年10月30日/QG00000000 ⑵106年9月18日/QG00000000 ⑶106年9月20日/QG00000000 ⑷106年9月25日/QG00000000 驗收證明欄 非供述證據卷第259頁【「國立虎尾科技大學黏貼憑證用紙」上之驗收證明欄有偽簽「林秋發」之署名1枚】、他字卷二第327至331頁 46 10 106年11月30日/QX00000000 驗收證明欄 非供述證據卷第261頁【「國立虎尾科技大學黏貼憑證用紙」上之驗收證明欄有偽簽「林秋發」之署名1枚】 48 11 106年12月20日/QX00000000 驗收證明欄 非供述證據卷第263頁【「國立虎尾科技大學黏貼憑證用紙」上之驗收證明欄有偽簽「林秋發」之署名1枚】 52 12 107年2月10日/YW00000000 經辦人欄 非供述證據卷第265頁【「國立虎尾科技大學黏貼憑證用紙」上之經辦人欄有偽簽「林秋發」之署名1枚】 53 13 107年2月15日/YW00000000 經辦人欄 非供述證據卷第267頁【「國立虎尾科技大學黏貼憑證用紙」上之經辦人欄有偽簽「林秋發」之署名1枚】 54 14 ⑴107年3月22日/AT00000000 ⑵107年3月8日/AT00000000 ⑶107年3月10日/AT00000000 ⑷107年4月28日/AT00000000 ⑸107年4月28日/AT00000000 ⑹107年4月28日/AT00000000 ⑺107年4月29日/AT00000000 經辦人欄 非供述證據卷第269頁【「國立虎尾科技大學黏貼憑證用紙」上之經辦人欄有偽簽「林秋發」之署名1枚】、他字卷二第361至373頁 56 15 107年4月28日/AT00000000 經辦人欄 非供述證據卷第271頁【「國立虎尾科技大學黏貼憑證用紙」上之經辦人欄有偽簽「林秋發」之署名1枚】 57 16 107年5月3日/CR00000000 經辦人欄 非供述證據卷第273頁【「國立虎尾科技大學黏貼憑證用紙」上之經辦人欄有偽簽「林秋發」之署名1枚】 59 17 ⑴107年7月28日/EN00000000 ⑵107年8月20日/EN00000000 驗收證明欄 非供述證據卷第275頁【「國立虎尾科技大學黏貼憑證用紙」上之驗收證明欄有偽簽「林秋發」之署名1枚】、他字卷二第385、387頁 64 18 ⑴107年8月15日/EN00000000 ⑵107年8月15日/不詳 驗收證明欄 非供述證據卷第277頁【「國立虎尾科技大學黏貼憑證用紙」上之驗收證明欄有偽簽「林秋發」之署名1枚】、他字卷二第389、391頁 65 19 107年10月28日/GK00000000 驗收證明欄 非供述證據卷第279頁【「國立虎尾科技大學黏貼憑證用紙」上之驗收證明欄有偽簽「林秋發」之署名1枚】 68 20 107年11月30日/JB00000000 驗收證明欄 非供述證據卷第281頁【「國立虎尾科技大學黏貼憑證用紙」上之驗收證明欄有偽簽「林秋發」之署名1枚】 72 21 107年12月20日/JG00000000 驗收證明欄 非供述證據卷第283頁【「國立虎尾科技大學黏貼憑證用紙」上之驗收證明欄有偽簽「林秋發」之署名1枚】 78 22 108年4月9日/MY00000000 驗收證明欄 非供述證據卷第285頁【「國立虎尾科技大學黏貼憑證用紙」上之驗收證明欄有偽簽「林秋發」之署名1枚】 82 23 108年4月9日/MY00000000 驗收證明欄 非供述證據卷第287頁【「國立虎尾科技大學黏貼憑證用紙」上之驗收證明欄有偽簽「林秋發」之署名1枚】 83 24 108年4月10日/MY00000000 驗收證明欄 非供述證據卷第289頁【「國立虎尾科技大學黏貼憑證用紙」上之驗收證明欄有偽簽「林秋發」之署名1枚】 84 25 108年4月10日/MY00000000 驗收證明欄 非供述證據卷第291頁【「國立虎尾科技大學黏貼憑證用紙」上之驗收證明欄有偽簽「林秋發」之署名1枚】 85 26 108年4月11日/MY00000000 驗收證明欄 非供述證據卷第293頁【「國立虎尾科技大學黏貼憑證用紙」上之驗收證明欄有偽簽「林秋發」之署名1枚】 86 27 108年5月20日/PV00000000 驗收證明欄 非供述證據卷第295頁【「國立虎尾科技大學黏貼憑證用紙」上之驗收證明欄有偽簽「林秋發」之署名1枚】 89 28 ⑴108年6月2日/PV00000000 ⑵108年6月10日/PV00000000 驗收證明欄 非供述證據卷第297頁【「國立虎尾科技大學黏貼憑證用紙」上之驗收證明欄有偽簽「林秋發」之署名1枚】、他字卷二第443、445頁 92 29 ⑴108年6月12日/PV00000000 ⑵不詳/PV00000000 驗收證明欄 非供述證據卷第299頁【「國立虎尾科技大學黏貼憑證用紙」上之驗收證明欄有偽簽「林秋發」之署名1枚】、他字卷二第447、449頁 93 30 108年7月1日/RS00000000 驗收證明欄 非供述證據卷第301頁【「國立虎尾科技大學黏貼憑證用紙」上之驗收證明欄有偽簽「林秋發」之署名1枚】 95 

附表五：
一、證人部分：   ㈠證人吳敦禮110年1月21日廉政官詢問筆錄（他卷一第157頁至第168頁） 　㈡證人吳敦禮110年1月21日偵訊筆錄（他卷一第235頁至第242頁）   ㈢證人即被告配偶吳進安110年1月21日廉政官詢問筆錄（他卷一第115頁至第119頁）   ㈣證人吳進安110年1月21日具結偵訊筆錄（他卷一第149頁至第154頁、第155頁）   ㈤證人林秋發110年1月21日廉政官詢問筆錄（廉正署供述㈡卷第37頁至第45頁）   ㈥證人林秋發110年1月27日具結偵訊筆錄（他卷二第483頁至第486頁、第487頁）   ㈦證人即虎科大財金系教授林素碧110年1月21日廉政官詢問筆錄（廉正署供述㈡卷第373頁至第380頁）   ㈧證人即虎科大財金系助理員李家其110年1月21日廉政官詢問筆錄（廉正署供述㈡卷第433頁至第436頁） 　㈣證人即虎科大財金系副教授涂光億涂光億110年1月21日廉政官詢問筆錄（廉正署供述㈡卷第441頁至第444頁） 　㈤證人即虎科大財金系副教授李竹芬110年1月21日廉政官詢問筆錄（廉正署供述㈡卷第453頁至第458頁） 　㈥證人即虎科大技術員許哲維110年1月21日廉政官詢問筆錄（他卷一第55頁至第58頁） 　㈦證人許哲維110年1月21日具結偵訊筆錄（他卷一第69頁至第72頁、第73頁） 　㈧證人即被告之子吳清憶110年1月21日廉政官詢問筆錄（他卷一第75頁至第79頁） 　㈨證人吳清憶110年1月21日具結偵訊筆錄（他卷一第85頁至第88頁、第89頁） 　㈩證人即廠商陳宗賢110年1月21日廉政官詢問筆錄（他卷一第91頁至第97頁） 　證人陳宗賢110年1月21日具結偵訊筆錄（他卷一第107頁至第111頁、第113頁）  二、書證部分：   ㈠國立虎尾科技大學現金轉帳傳票影本（廉正署非供述卷第113頁）   ㈡國立虎尾科技大學計畫主持／顧問諮詢費印領清冊影本（106年9月、10月、11月、107年2月、3月、4月）（廉正署非供述卷第115頁至第139頁）   ㈢臺灣銀行斗六分行109年3月17日斗六營字第10900012191號函暨檢附吳敦禮開立之帳號000-000000000000號帳戶存摺存款歷史明細批次查詢資料（廉正署非供述卷第141頁至第143頁）   ㈣臺灣銀行斗六分行109年7月2日斗六營字第10950026101號函暨檢附帳號000-000000000000號帳戶106年12月14日、107年6月15日之交易傳票影本（廉正署非供述卷第145頁至第149頁）   ㈤凱煬太陽能股份有限公司之經濟部商工登記公示資料、營利事業關係人資料查詢作業（廉正署非供述卷第153頁至第155頁）   ㈥凱煬太陽能股份有限公司之稅務電子閘門所得調件明細表（廉正署非供述卷第161頁至第168頁）   ㈦國立虎尾科技大學財務金融系網頁列印資料（廉正署非供述卷第3頁至第9頁）   ㈧張麗娟之稅務電子閘門財產所得調件明細表（廉正署非供述卷第11頁至第107頁）   ㈨本院110年聲搜字第26號搜索票、法務部廉政署搜索、扣押筆錄、扣押物品目錄表、扣押物品收據（廉正署非供述卷第173頁至第185頁；他卷三第3頁、第13頁、第16頁至第32頁）   ㈩格格吉祥格子鋪之經濟部商工登記公示資料（廉正署非供述卷第81至82頁、第169頁至第171頁）、商店街個人賣場－格格吉祥格子鋪網頁擷圖（廉立26卷第219頁至第223頁）   商店街市集國際資訊股份有限公司109年7月9日商法109字第110號函影本（廉正署非供述卷第187頁至第191頁）   附表二、三、四所載之「國立虎尾科技大學黏貼憑證用紙」影本（廉正署非供述卷第193頁至第301頁）   林秋發於偵查庭之親筆簽名10枚（廉正署供述㈡卷第49頁至第51頁）   林秋發於廉政官詢問時在左上角簽名確認該張上原「林秋發」署名非其所簽之「國立虎尾科技大學黏貼憑證用紙」影本（附於廉正署供述㈡卷第53至187頁） 被告於廉政官詢問時用印確認為虛偽交易之偵查中暫表（他卷二第75頁至第81頁）   東泰綠能開發有限公司之經濟部商工登記公示資料、營利事業關係人資料查詢作業（廉正署非供述卷第157頁至第159頁）   店／房屋租賃契約書影本（他卷一第127頁至第137頁）   吳敦禮之健保WebIR－保險對象投保歷史資料查詢（廉立26卷第179頁至第186頁）、稅務電子閘門財產所得調件明細表（廉立26卷第187頁至第209頁）   法務部廉政署現勘紀錄（廉立26卷第231頁至第232頁）   法務部廉政署中部地區調查組扣押物品照片（本院卷第59頁至第67頁）  三、物證部分： 扣案之格格吉祥格子舖發票章收據1冊、格格吉祥格子舖109年發票1件、格格吉祥格子舖103年發票2件、凱煬太陽能契約資料及格格吉祥格子舖資料1冊、格格吉祥格子舖公司章1個、吳敦禮印章1個、格格吉祥格子舖發票章1個、虎尾科技大學公文夾（含資料1冊）、張麗娟辦公室電腦資料共2片、格格吉祥格子舖印章1個（證人吳進安提出）。